sl-SI: Vrsta skimerja za bazen: Plavajoči avtomatski skimmer; Ročna mreža za lovljenje rib; Vrstni košarski skimmer; Nastavek za površinski skimmer; Stenski posnemalnik; Druga
bg-BG: Тип скимер за басейн: Плаващ автоматичен скимер; Ръчна мрежа за скимер; Кошница за скимер; Приставка за плаващ скимер; Скимер за стена; Друго
ja: プールスキマーの種類: フローティング自動スキマー; ハンドスキマーネット; インラインバスケットスキマー; 表面スキマーアタッチメント; 壁取り付け式スキマー; その他
tr: Havuz temizleyici tipi: Yüzer otomatik yüzey temizleyici; El kepçesi ağı; Sepetli temizleyici; Yüzey temizleme aparatı; Duvara monte skimmer; Diğer
ro-RO: Tip de skimmer pentru piscină: Colector deșeuri automat plutitor; Plasă pentru colector manual de deșeuri; Colector de deșeuri cu coș în linie; Accesoriu colector de deșeuri de suprafață; Colector deșeuri de perete; Altele
hr-HR: Vrsta skimera za bazen: Plutajući automatski skimer; Ručna mrežica za skimer; Linijski skimer s košaricom; Nastavak za površinski skimer; Zidni skimer; Ostalo
zh-TW: 泳池撈網類型: 漂浮式自動撇渣器; 手持式撇渣網; 線上籃式撇渣器; 水面撇渣器附件; 壁掛式撇渣器; 其他
es: Tipo de filtros y coladores para piscina: Espumadera automática flotante; Espumadera manual; Espumadera de cesta en línea; Espumadera de superficie; Separador montado en pared; Otros
pl: Typ odpływu basenowego: Pływający automatyczny skimmer; Siatka ręczna do zbierania zanieczyszczeń; Skimmer z koszem w linii; Nakładka skimmera powierzchniowego; Skimmer ścienny; Inne
el: Τύπος skimmer πισίνας: Πλωτός αυτόματος λαμπτήρας; Δίχτυ χειρός για λαμπτήρα; Ενσωματωμένος λαμπτήρας καλαθιού; Εξάρτημα επιφανειακού λαμπτήρα; Επιτοίχιο skimmer; Άλλο
fi: Uima-altaan pintaimurin tyyppi: Kelluva automaattinen pintapuhdistin; Käsikäyttöinen pintapuhdistusverkko; Linjaan asennettava koripuhdistin; Pintapuhdistinliitos; Seinään kiinnitettävä pintapuhdistin; Muu
da: Poolskimmertype: Flydende automatisk skimmer; Håndskimmernet; Inline kurvskimmer; Overfladeskimmertilbehør; Vægmonteret skimmer; Andet
ru: Тип скиммера для бассейна: Плавающий автоматический скиммер; Ручной скиммер; Встроенный скиммер с корзиной; Поверхностный скиммер; Встроенный настенный скиммер; Другое
it: Tipo di skimmer da piscina: Skimmer automatico galleggiante; Retino a mano; Skimmer a cestello in linea; Accessorio per skimmer di superficie; Skimmer a parete; Altro
fr: Type de skimmer de piscine: Écumeur automatique flottant; Épuisette à main; Panier écumeur en ligne; Accessoire écumeur de surface; Skimmer mural; Autre
sv: Typ av poolskimmer: Flytande automatisk skimmer; Handskumningsnät; Inline-korgskimmer; Ytskimmerfäste; Väggmonterad skimmer; Övrigt
en: Pool skimmer type: Floating automatic skimmer; Hand skimmer net; In-line basket skimmer; Surface skimmer attachment; Wall-mounted skimmer; Other
ko: 수영장 스키머 유형: 부유식 자동 스키머; 수동 뜰채; 인라인 바스켓 스키머; 수면 스키머 부착 장치; 벽걸이형 스키머; 기타
th: ประเภทของสกิมเมอร์สระน้ำ: สกิมเมอร์ลอยน้ำอัตโนมัติ; ตาข่ายกรองน้ำแบบมือจับ; สกิมเมอร์ตะกร้าภายในท่อ; อุปกรณ์เสริมสกิมเมอร์ผิวน้ำ; เครื่องกรองน้ำแบบติดผนัง; อื่นๆ
sk-SK: Typ bazénového zberača nečistôt: Plávajúci automatický zberač nečistôt; Ručná sieťka na nečistoty; Priebežný zberač nečistôt s košíkom; Nadstavec na povrchový zberač nečistôt; Nástenná zberačka; Iné
nl: Type zwembadskimmer: Drijvende automatische skimmer; Handschepnet; In-line skimmermand; Oppervlakteskimmer-opzetstuk; Wandgemonteerde skimmer; Overig
de: Poolskimmertyp: Schwimmender automatischer Skimmer; Handkescher; Inline-Korbskimmer; Oberflächenskimmer-Aufsatz; Wandmontierter Skimmer; Sonstiges
zh-CN: 泳池除沫器类型: 浮动式自动除沫器; 手持式除沫网; 内置篮式除沫器; 水面除沫器附件; 壁挂式除沫器; 其他
cs: Typ bazénového plováku: Plovoucí automatický skimmer; Ruční síťka; Průtokový košíkový skimmer; Závěsný skimmer; Závěsný skimmer; Jiné
hu: Medenceszívó típusa: Automatikus úszó medenceszűrő; Kézi szűrőháló; Beépített szűrőkosár; Felszíni szűrőtartozék; Falra szerelhető szkimmer; Egyéb
lt-LT: Baseino skimerio tipas: Plaukiojantis automatinis nugriebtuvas; Rankinis nugriebimo tinklas; Įmontuotas krepšelio nuėmėjas; Paviršiaus skimerio priedas; Prie sienos montuojamas skimeris; Kita
nb: Bassengskimmertype: Flytende automatisk skimmer; Håndskimmernett; Inline kurvskimmer; Overflateskimmerfeste; Veggmontert skimmer; Annet
vi: Loại thiết bị hớt váng hồ bơi: Thiết bị vớt rác bề mặt tự động nổi; Vợt vớt rác cầm tay; Giỏ lọc rác lắp trên đường ống; Phụ kiện vớt rác bề mặt; Thiết bị vớt rác gắn tường; Khác
pt-BR: Tipo de peneira para limpeza de piscina: Skimmer flutuante automático; Rede manual para coleta de resíduos; Skimmer em linha com cesto; Acessório de skimmer para superfície; Montado na parede; Outro
pt-PT: Tipo de skimmer de piscina: Skimmer flutuante automático; Rede de recolha manual; Skimmer com cesto em linha; Acessório skimmer de superfície; Skimmer de parede; Outro